【裁判字號】    98,易,1118
【裁判日期】    990318
【裁判案由】    竊盜
【裁判全文】
臺灣苗栗地方法院刑事判決              98年度易字第1118號
公  訴  人  臺灣苗栗地方法院檢察署檢察官
被      告  乙○○
上列被告因竊盜案件，經檢察官提起公訴（98年度偵緝字第283
號），改依簡式審判程序審理，判決如下：
    主  文
乙○○共同犯竊盜罪，累犯，處有期徒刑伍月，如易科罰金，以
新臺幣壹仟元折算壹日；又共同犯竊盜罪，累犯，處有期徒刑伍
月，如易科罰金，以新臺幣壹仟元折算壹日；應執行有期徒刑捌
月，如易科罰金，以新臺幣壹仟元折算壹日。
    事  實
一、乙○○曾因竊盜案件，經本院於民國95年3 月31日以95年度
    易字第49號判決，判處有期徒刑1 年2 月，於95年7 月10日
    撤回上訴並確定，嗣減為有期徒刑7 月，於96年7 月16日執
    行完畢。
二、詎其猶未悔改，復與卜聖倫（另行審結）基於意圖為自己不
    法所有之犯意聯絡，分別為下列竊盜犯行：
  (一)乙○○於97年8 月22日凌晨4 時許，駕駛不詳車牌號碼之自
    用小客車，車內搭載卜聖倫，共同在新竹市○○區○○里○
    鄰○○路368 號前，乙○○因見丁○○所有（登記所有人為
    甲○○）、車牌號碼為MG-9227 之自用小貨車1 輛車門未鎖
    ，故由其進入車內，在車內的遮陽板內發現車鑰匙，遂由乙○○駕駛車牌號碼為MG -9227之自用小貨車，而卜聖倫則駕
    駛不詳車號的自用小客車共同離開。
  (二)卜聖倫與乙○○竊得上開車牌號碼MG-9227 之自用小貨車後
    ，再度基於為自己不法所有之犯意聯絡，旋即於97年8 月22
    日下午5 時許，共乘上揭自用小貨車，重回至新竹市○○區
    ○○街7 巷35號旁空地處，以相同手法竊取丙○○所有之鐵
    製板模支撐架約20餘支，適將竊得支撐架搬運至後車斗而得
    手之際，為鄰居吳金土發現後上前盤問，乙○○等遂即駕車
    逃逸，經居民追趕圍捕，渠等所駕駛車輛終在苗栗縣竹南鎮
    公義里鹿躕坑附近產業道路上，因輪胎陷入泥濘無法動彈而
    棄車逃逸。嗣因丙○○發現物品遭竊後報警循線查獲。
二、案經丙○○、丁○○等訴由新竹市警察局第三分局報請臺灣
    苗栗地方法院檢察署檢察官偵查起訴。
    理  由
一、本件被告乙○○犯係死刑、無期徒刑、最輕本刑為3 年以上
    有期徒刑以外之罪，其於本院準備程序中就前揭被訴事實為
    有罪之陳述，經告知簡式審判程序之旨，並聽取其與公訴人
    之意見後，認無不得或不宜改依簡式審判程序進行之處，爰
    依刑事訴訟法第273 條之1 第1 項、第284 條之1 ，改依簡
    式審判程序審理；又簡式審判程序之證據調查，依刑事訴訟
    法第273 條之2 規定，不受同法第159 條第1 項審判外陳述
    排除之限制，再被告對於卷內之各項證據，亦不爭執證據能
    力，故卷內所列之各項證據，自得作為證據，合先敘明。
二、上開犯罪事實，業據被告於本院審理中均坦承不諱，核與證
    人即同案被告卜聖倫、證人丙○○、丁○○、吳金土於警詢
    中證述之情節相符，並有新竹市警察局車輛協尋電腦輸入單
    各1 份及現場照片9 張在卷可稽，足見被告之自白確與事實
    相符，應可採信。是本件事證明確，被告上開犯行，洵堪認
    定。
三、核被告所為，係犯刑法第320 條第1 項之竊盜罪。公訴意旨
    雖以被告就犯罪事實欄二(一)部份涉犯刑法第321 條第1 項第
    3 款之攜帶兇器竊盜罪，惟公訴人於本院審理時，業已陳述
    、論告本件起訴之事實應更正為係以車內鑰匙1 把行竊，是
    該當於刑法第320 條第1 項之竊盜罪，自行更正原起訴法條
    等語（見本院卷第62頁），本院自無庸再變更公訴人起訴之
    法條，附此敘明。被告與卜聖倫間，就上開犯行，有犯意聯
    絡及行為分擔，為共同正犯。被告有事實欄所載論罪科刑執
    行之情形，此有臺灣苗栗地方法院檢察署刑案資料查註紀錄
    表及臺灣高等法院被告前案紀錄表各1 份在卷可查，其受有
    期徒刑執行完畢後，5 年之內故意再犯有期徒刑以上刑之本
    罪，為累犯，應依刑法第47條第1 項規定加重其刑。至於被
    告所犯上開2 罪間，犯意各別，行為互殊，且皆可獨立評價
    ，自應分論併罰。爰審酌被告有多次違反毒品危害防制條例
    、竊盜前科，素行不佳，此有卷附臺灣高等法院被告前案紀
    錄表1 份在卷可證，其正值青壯之年，不思以正途謀生，猶
    因不勞而獲之心態，竊取他人之物變賣得款花用，侵害他人
    財產安全，行為實不足取，惟兼念及其竊盜手段尚屬輕微，
    犯後均始終坦承犯行，態度良好等一切情狀，分別量處如主
    文所示之刑，並合併定其應執行之刑；復按依司法院釋字第
    662 號解釋：「中華民國九十四年二月二日修正公布之現行
    刑法第四十一條第二項，關於本案數罪併罰，數宣告刑均得
    易科罰金，而定應執行刑之刑逾六個月者，排除適用同條第
    一項得易科罰金之規定部分，與憲法第二十三條規定有違，
    並與本院釋字第三六六號解釋意旨不符，應自本解釋公布之
    日起失其效力。」故對於數罪併罰，數宣告刑均得易科罰金
    ，而定應執行之刑超過6 個月之案件，依司法院釋字第36 6
    號、662 號解釋意旨，仍得易科罰金；為此刑法第41條第8
    項經立法院修正為：「第一項至第四項及第七項之規定，於
    數罪併罰之數罪均得易科罰金或易服社會勞動，其應執行之
    刑逾六月者，亦適用之。」並經總統於98年12月30日以華總
    一義字第09800325491 號令公布，且自公布日施行。被告所
    犯上開2 罪，均得易科罰金，不生新、舊法比較問題，自應
    依修正後刑法第41條第8 項規定，諭知易科罰金之折算標準
    。又審酌其年齡、職業、收入、社會地位等節，並諭知易科
    罰金之折算標準，以資儆懲。
據上論斷，應依刑事訴訟法第273 條之1 第1 項、第299 條第1
項前段，刑法第28條、第320 條第1 項、第47條第1 項、第41條
第1 項前段、第51條第5 款，刑法施行法第1 條之1 ，判決如主
文。
本案經檢察官洪清秀到庭執行職務。
中    華    民    國    99    年    3     月    18    日
                  刑事第三庭  法  官  許蓓雯
以上正本證明與原本無異。
如不服本判決應於收受判決後10日內向本院提出上訴書狀，並應
應敘述具體理由。其未敘述上訴理由者，應於上訴期間屆滿後20
日內向本院補提理由書( 均須按他造當事人之人數附繕本) 「切
勿逕送上級法院」。告訴人或被害人如對本判決不服者，應具備
理由請求檢察官上訴，其上訴期間之計算係以檢察官收受判決正
本之日期為準。
                              書記官  徐一夫
中    華    民    國    99    年    3     月    18    日
附錄本案論罪科刑法條全文
中華民國刑法第320條
意圖為自己或第三人不法之所有，而竊取他人之動產者，為竊盜
罪，處5 年以下有期徒刑、拘役或5 百元以下罰金。
意圖為自己或第三人不法之利益，而竊佔他人之不動產者，依前
項之規定處斷。
前二項之未遂犯罰之。

司法院資訊處製作；財團法人民間司法改革基金會備份。
